【裁判字號】    92,交聲,1229
【裁判日期】    920108
【裁判案由】    聲明異議
【裁判全文】
臺灣臺中地方法院交通事件裁定                  九十二年度交聲字第一二二九號
    原處分機關  交通部公路總局台中區監理所台中市監理站
    異議人即
    受處分人    甲○○
右列受處分人因違反道路交通管理處罰條例案件，對於交通部公路總局台中區監理所
台中市監理站九十二年十一月十七日所為之裁決（裁監稽違字第裁六一─Ｚ0000
0000號裁決書），聲明異議，本院裁定如左：
    主  文
異議駁回。
    理  由
一、原處分機關略以：本案係內政部警政署國道公路警察局舉發受處分人甲○○駕駛
    車號７Ｊ─５３６號營業一般大貨車，於九十二年九月三十日十三時四十八分許
    ，行經國道三號二二二公里北上處，因「載運危險物品（柴油）未依規定車道行
    駛中外車道（同向四車道）」違規，受處分人於九十二年十月八日提出申訴，經
    原舉發機關函覆違規屬實並更正舉發條款為第三十條第一項第八款，該站遂於九
    十二年十一月十七日以裁監稽違字第裁六一─Ｚ00000000號，裁處自收
    受裁決書之次日起十五日內，罰鍰新台幣三千元整，逾期則依裁決書處罰主文規
    定裁處，於法並無不合等語。
二、本件異議人即受處分人甲○○則以：本人九十二年九月三十日駕駛中油油罐車油
    南投交流道二二四點五公里往北行駛上匝道，行經匝道入口往前行駛進入主線車
    道，適由國道員警湯志堅和李嘉裕從後方一路尾隨從後方超前將我攔下，舉發我
    行駛中外線車道，當時被攔下的公里數是二二三點五公里，為何地點會寫在二二
    二公里，且事發當時沒有四線車道，主線只有三線外加匝道入口加速車道，中間
    標線為虛線，有此可見罰單上記載違規地點相差甚大，且本人事後才發現，專程
    親自前往查看拍照存證，如有違規我被告發，我應該心服口服，但是違規地點和
    事實根本就不符，當時無前車，車況很良好，沒有理由故意去違規，更離譜的是
    當我停車後下車詢問何事違規，罰單上竟然已經寫好了違規時間、地點、事實和
    法條，讓我無法接受，違規事實並非執勤員警所陳述，經聯絡國道七號巡官洪嘉
    臨先生說明原因事由，很顯然當事人都各說各話，建議我提出第二次申訴，由當
    事人出面來對質，以求公正，爰聲明異議云云。
三、按汽車裝載時，裝載危險物品未依規定路線時間行駛者，處汽車駕駛人新台幣三
    千元以上九千元以下罰鍰，道路交通管理處罰條例第三十條第一項第八款定有明
    文。經查：本件受處分人甲○○駕駛車號７Ｊ─５３６號營業一般大貨車，於九
    十二年九月三十日十三時四十八分許，行經國道三號二二二公里北上處，為內政
    部警政署國道公路警察局舉發因「載運危險物品（柴油）未依規定車道行駛中外
    車道（同向四車道）」違規，並掣開公警局交字第Ｚ00000000號舉發通
    知單舉發等情，業據原舉發單位內政部國道公路警察局第七警察隊九十二年十一
    月十日以公警局國七交訴字第０９２０００２２１９號函說明：查據執勤人員稱
    ，渠等見本案違規車輛（載運柴油）行使國道三號北上二二二˙五公里中外車道
    ，於是依法予以攔車舉發，查本轄線國道三號北上二二三˙三公里至二一二公里
    均為四線主線車道（未含加、減速車道），非申訴人所陳述僅三線車道等語，並
    有該函、舉發通知單及該路段相片十幀等在卷可稽。另據證人即本件舉發員警湯
    志堅到庭證述：當時從南投交流道迴轉北上，在二二四公里處，發現違規人行駛
    外側車道，旁邊還有一條加速車道，我們繼續尾隨，後過了一段橋，在二二二˙
    五公里處，道路變為四線道，違規人往前續行原外側車道，所以是行駛中外側線
    車道，他並沒有打方向燈，違規人已行駛一段時間後，才將之攔下舉發，攔下後
    有告知他違規事實，當時並沒有爭執等語（見本院九十二年十二月十五日庭訊筆
    錄）。是依證人證述，渠等尾隨異議人行駛，確定異議人確有違反規定行駛中外
    車道之事實，始予掣開舉發。且異議人於本院庭訊時陳稱「被警察攔下的地點為
    二二二公里左右，已過了二二二公里」，核與異議人於聲明異議狀內所稱「當時
    被攔下的公里數是二二三˙五公里」相距甚大，是異議人所辯尚難採信。此外，
    訊據異議人並無法提出任何可供調查之證據以實其說，本院經查亦無何證據足資
    證明值勤警員有捏造事實違法取締之情事，則執勤警員本其維護交通秩序、安全
    職責所為之舉發，自應受到合法、正確之推定，異議人空言指摘原處分不當尚屬
    無據。原處分機關據以援引上開規定，分別裁處罰鍰新台幣三千元，逾期則依裁
    決書處罰主文規定裁處，並無不當。本件異議為無理由，應予駁回。
四、據上論斷，應依道路交通管理處罰條例第八十七條第二項、道路交通案件處理辦
    法第十九條，裁定如主文。
中      華      民      國    九十三    年      元      月       八     日
                                        臺灣臺中地方法院交通法庭
                                            法  官   王  靜  秋
右正本證明與原本無異。
如不服本裁定應於送達後五日內向本院提出抗告狀。
                                            書記官
中      華      民      國    九十二    年    一      月    八      日


司法院資訊處製作；財團法人民間司法改革基金會備份。
